【裁判字號】    94,易,509
【裁判日期】    950221
【裁判案由】    竊盜
【裁判全文】
臺灣雲林地方法院刑事判決               94年度易字第509號
公  訴  人  臺灣雲林地方法院檢察署檢察官
被      告  甲○○
上列被告因竊盜案件，經檢察官提起公訴（94年度偵字第3614號
），及移送併辦（94年度偵字第3779號、94年度偵字第4147號）
，並經檢察官當庭擴張犯罪事實，被告於準備程序進行中就被訴
事實為有罪之陳述，本院合議庭裁定改依簡式審判程序審理，判
決如下：
    主  文
甲○○共同連續攜帶兇器竊盜，未遂，處有期徒刑壹年。
    事  實
一、甲○○基於意圖為自己不法所有之概括犯意，或單獨一人，
    或與有共同犯意聯絡之成年人陳俊名（經檢察官以確定判決
    效力所及另為不起訴處分），連續於下列時、地竊取他人財
    物：
    (一)於民國94年7 月27日凌晨2 時38分許，與陳俊名共同基於
      意圖為自己不法所有之犯意聯絡，由甲○○持客觀上足以
      對人生命、身體、安全構成威脅，可作為兇器使用之鐵剪
      1 把，在雲林縣水林鄉西井村13號之正東堂（並非住宅，
      亦無人居住），趁正東堂夜間無人看守之際，以該鐵剪剪
      開由丁○○所管理已上鎖之香油錢鐵櫃之鎖頭，惟因香油
      錢鐵櫃內沒錢而未遂，嗣經警於94年7 月2 日循線查獲。
    (二)94年8 月13日上午6 時許，騎乘機車至雲林縣水林鄉春埔
      村山寮2 號戊○○之豬舍後，進入豬舍徒手竊取戊○○所
      有之銑鐵板8 塊（重180 公斤）得手後，將之搬到機車踏
      板上，於同日上午7 時許，將之載往北港鎮○○路281 號
      之「勝利舊貨商」以新臺幣900 元之價格售與不知情之盧
      水樹，嗣於同年8 月15日在盧水樹所經營之舊貨場查獲，
      並扣得上開失竊之銑鐵板（業已發還戊○○）。
    (三)94年8 月21日上午8 時許，在雲林縣四湖鄉○○村○○段
      第328 號土地上，徒手扯斷乙○○所有連接電源箱之電線
      （供連接沉水馬達使用）後，沿途拉起電線共約150 公尺
      長後再予扯斷而竊取得手，旋即將之攜往雲林縣水林鄉○○村○○路糖廠鐵路之埤尾放火燃燒，冀圖變賣金屬部分
      換取現金。
    (四)94年9 月16日上午8 時許，在雲林縣水林鄉○○村○○○
      路20之1 號倉庫旁，徒手竊取己○○所有之舊式柴油抽水
      機1 台得手，嗣將之載往銷贓，於同日上午10許在雲林縣
      四湖鄉○○○路234 號舊貨回收商前為警發覺盤查而查獲
      ，並扣得舊式柴油抽水機1台（業已發還己○○）。
二、案經戊○○訴由雲林縣警察局北港分局報告臺灣雲林地方法
    院檢察署檢察官偵查起訴及移送併辦。
    理  由
一、上揭事實，業據被告甲○○於警詢及偵審中坦承不諱，事實
    欄(一)部分，有證人陳俊名警詢中之證述、丁○○警詢及本院
    審理時之證述、現場及錄影帶翻拍照片8 張；事實欄(二)部分
    ，有證人戊○○警詢、盧水樹警詢及偵查中之證述、照片6
    張、贓物認領保管單1 紙；事實欄(三)部分，有證人吳天寶警
    詢中之證述、黃建周警詢及偵查中之證述、照片4 張、贓物
    認領保管單1 紙；事實欄(四)部分，有證人己○○於警詢中之
    證述、照片4 張、贓物認領保管單1 紙在卷可參，足認被告
    自白與事實相符，堪可採信。本件事證明確，被告犯行堪以
    認定，應依法論科。
二、按刑法第321 條第1 項第3 款之攜帶兇器竊盜罪，係以行為
    人攜帶兇器竊盜為其加重條件，此所謂兇器，其種類並無限
    制，凡客觀上足對人之生命、身體、安全構成威脅，具有危
    險性之兇器均屬之，且祇須行竊時攜帶此種具有危險性之兇
    器為已足，並不以攜帶之初有行兇之意圖為必要，最高法院
    79年台上字第5253號著有判例可資參照。查被告甲○○與陳
    俊名於事實欄(一)持以行竊之鐵剪1 支雖未扣案，惟據被告甲○○之供述：鐵剪長約55公分、材質為鐵製、手把部分包覆
    塑膠皮等語（本院卷第30頁），參以錄影帶翻拍照片中被告
    所持之鐵剪（見港警刑字第0940010084號卷），堪認被告上
    開就兇器之供述為真，且該鐵剪既足以破壞香油錢箱之鎖頭
    ，亦顯見其客觀上足供兇器使用。是核被告就事實欄(一)所為
    ，係犯刑法第321 條第1 項第3 款、第2 項之攜帶兇器竊盜
    未遂罪；就事實欄(二)至(四)部分所為，均係犯刑法第320 條第
    1 項之竊盜既遂罪。被告就事實欄(一)部分，與陳俊名有犯意
    之聯絡及行為之分擔，為共同正犯；被告已著手於事實欄(一)
    之竊盜行為，惟因香油錢鐵櫃內沒錢而不遂，為未遂犯，依
    刑法第26條前段規定，按既遂犯之刑減輕之。又被告先後多
    次竊盜犯行，時間緊接，所犯基本構成要件相同，顯係基於
    概括犯意反覆實施，為連續犯，應依刑法第56條之規定論以
    一較重之攜帶兇器竊盜未遂罪，並加重其刑，及依刑法第71
    條第1 項之規定先加後減。檢察官雖僅就被告事實欄(三)所載
    部分起訴，然未起訴部分與已起訴部分有連續犯之裁判上一
    罪關係，已如上述，自為起訴效力所及，本院自應併予審理
    。又被告係於94年8 月13日上午6 時許竊取戊○○之銑鐵板
    ，於同日上午7 時許，載往北港鎮○○路281 號之「勝利舊
    貨商」售予盧水樹，業據被告於本院審理時供述明確，被告
    並稱係警詢筆錄記錯，應該是上午，不是下午等語（見本院
    卷第88頁），檢察官移送併辦意旨書（94年度偵字第3779號
    ）認被告係於94年8 月13日晚間6 時許行竊，同日晚間7 時
    許售予盧水樹，容有誤會。至檢察官移送併辦意旨（94年度
    偵字第4147號）指被告事實欄(一)所為尚構成刑法第321 條第
    1 項第1 款之於夜間侵入他人住宅之加重竊盜罪嫌，惟據被
    告供稱：正東堂沒有門，那個是廟宇，沒有人住在那邊等語
    （本院卷第30頁），核與證人即正東堂主任委員丁○○於本
    院審理時證稱：正東堂係其祖先祠堂，平日無人居住在內，
    正東堂並無房間可供人居住，亦未與其他住宅或住家連在一
    起，該處無大門，直接可以進去拜拜等語（本院卷第54、55
    頁）相符，堪可採信，是正東堂並非住宅或有人居住之建築
    物應可認定，檢察官移送併辦意旨書認被告所為尚構成夜間
    侵入他人住宅竊盜罪，亦有未洽，均併此敘明。爰審酌被告
    年紀尚輕，不思以正當途徑獲取財物，竟連續竊取他人財物
    ，造成他人財產上之損害，其行竊之次數、所得財物之價值
    ，及其犯後坦承犯行、智識程度為國中肄業等一切情狀，量
    處如主文所示之刑。至被告於事實欄(一)所用之鐵剪1 支，並
    非違禁物，亦非被告所有之物，業據其供明在卷（本院卷第
    30 頁）， 爰不予宣告沒收。
據上論斷，應依刑事訴訟法第273 條之1 第1 項、第299 條第1
項前段，刑法第28條、第56條、第321 條第1 項第3 款、第2 項
、第26條前段，判決如主文。
本案經檢察官丙○○到庭執行職務。
中    華    民    國    95    年    2     月    21    日
                  刑事第五庭    法  官  王  素  珍
以上正本證明與原本無異。
如不服本判決，應於判決收受後10日內，向本院提出上訴狀（須
附繕本）。
                                書記官  林  怡  君
中    華    民    國    95    年    2     月    21    日
附錄本案論罪科刑法條：
中華民國刑法第321條第1項第3款、第2項
犯竊盜罪而有左列情形之一者，處6 月以上、5 年以下有期徒刑
：
  三 攜帶兇器而犯之者。
前項之未遂犯罰之。


司法院資訊處製作；財團法人民間司法改革基金會備份。
